臺灣臺中地方法院民事裁定
111年度聲字第116號
聲  請  人  鄭詠心  

相  對  人  臺灣土地銀行股份有限公司

法定代理人  何英明  
當事人間因確認債權不存在事件(本院111年度訴字第971號)，聲
請停止執行，本院裁定如下：
    主      文
聲請人供擔保新臺幣8萬8663元後，本院110年度司執字第124512
號強制執行事件之強制執行程序，於本院111年度訴字第971號確
認債權不存在事件訴訟終結（判決確定、撤回、和解）前應暫予
停止。
    理      由
一、按強制執行程序開始後，除法律另有規定外，不停止執行，
    強制執行法第18條第1項定有明文。又民事訴訟法第521條第
    3項規定：「債務人主張支付命令上所載債權不存在而提起
    確認之訴者，法院依債務人聲請，得許其提供相當並確實之
    擔保，停止強制執行」。另法院定擔保金額而准許停止強制
    執行之裁定者，該項擔保係備供債權人因停止執行所受損害
    之賠償，其數額應依標的物停止執行後，債權人未能即時受
    償或利用該標的物所受之損害額，或其因另供擔保強制執行
    所受之損害額定之，非以標的物之價值或其債權額為依據（
    最高法院87年度台抗字第529號、91年度台抗字第429號裁定
    參照）。
二、本件相對人持本院85年度促字第31431號、彰化地院89年度
    促字第21621號支付命令，向本院聲請強制執行，本院以110
    年度司執字第124512號執行中（下稱系爭執行事件），尚未
    終結，現聲請人已向本院提起確認前揭支付命令所載債權不
    存在之訴，聲請供擔保停止本院系爭執行事件。經查，系爭
    執行事件現尚未終結，而聲請人已對相對人提起確認債權不
    存在之訴，現由本院111年度訴字第971號審理中等情，業經
    調取上開執行卷及民事審理卷查閱屬實，聲請人聲請停止前
    開強制執行之程序，於法尚無不合。本院審酌相對人聲請強
    制執行之債權額為新臺幣（下同）53萬1978元，如停止執行
    未能即時受償預計所受之損害額，應為該數額按年息5%計算
    之法定遲延利息。參以本案訴訟之標的金額未逾民事訴訟法
    第466條所定150萬元數額，屬不得上訴第三審事件，其期間
    推定為3年4月（參照各級法院辦案期限實施要點第2 條規定
    民事通常程序第一審審判案件期限1年4月、民事第二審審判
    案件期限2 年），本院綜合上情，認為聲請人所應供之擔保
    金額以8萬8663元為適當（計算式：531978元5%(3＋4/12)＝
    88663元）。
三、依民事訴訟法第521 條第3 項，裁定如主文。
中　　華　　民　　國　　111 　年　　4 　　月　　26　　日
                    民事第一庭    法  官      蕭一弘
正本係照原本作成。
如不服本裁定應於送達後10日內向本院提出抗告狀（須附繕本）
，並繳納抗告費新臺幣1,000元。
中　　華　　民　　國　　111 　年　　4 　　月　　26　　日
                                  書記官      黃馨萱